【裁判字號】    90,易,24
【裁判日期】    900215
【裁判案由】    傷害
【裁判全文】
臺灣屏東地方法院刑事判決                              九十年度易字第二四號
    公  訴  人  臺灣屏東地方法院檢察署檢察官
    被      告  甲○○
右列被告因傷害案件，經檢察官提起公訴（八十九年度偵字第五六四四號），本院判
決如左︰
    主  文
甲○○傷害人之身體，累犯，處有期徒刑參月，如易科罰金，以佰元折算壹日。
    事  實
甲○○前曾因竊盜案件，經法院於民國（下同）八十三年八月二十九日判處有期徒刑
一年六月確定，並於八十七年三月五日執行完畢，猶不知悔改，竟於八十九年九月八
日下午二時二十分許，在其屏東縣里港鄉○○村○○路六七號住處，與乙○○（其涉
犯傷害部分未經告訴）因債務問題發生爭執，竟互生傷害之犯意而互毆，甲○○即持
一把雨傘往乙○○頭部毆打，致乙○○受有頭皮撕裂傷一公分之傷害。案經乙○○訴
請屏東縣警察局里港分局移送臺灣屏東地方法院檢察署檢察官偵查起訴。
    理  由
一、訊據被告甲○○固對於前述時地，持雨傘毆打告訴人，並致告訴人受有上開傷害
    之事實坦承不諱，惟矢口否認有傷害犯行，辯稱當時其在家中睡覺，告訴人甫進
    門即出手毆打伊，其遂持雨傘抵抗等語。然查，告訴人於前述時間進入被告家中
    ，向被告索討被告所欠之新台幣二萬元款項，嗣遭被告持棒狀物品毆打頭部之事
    實，業據告訴人先後於警、偵訊及本院審理中指訴綦詳，而告訴人受有前開傷害
    ，則有普生醫院所出具之診斷證明書在卷可稽；次查，告訴人係為索討被告所欠
    款項，而於被告尚在睡覺時進入被告家中，此已經其二人陳述述明確，並核一致
    ，是告訴人既係為索討欠款始進入被告家中，而進入時被告尚在睡覺，則被告顯
    不可能於告訴人一進入其家中時即出手毆打告訴人，而衡情被告既亦自承尚欠告
    訴人款項，又於睡覺中為告訴人叫醒，應不致於甫遭告訴人叫醒即出手毆打告訴
    人，而告訴人於被告尚在睡覺時即行進入被告家中，並叫醒被告，足見其係為索
    討欠款而去，可見其叫醒被告時之態度並非良善，堪認其二人係於告訴人叫醒被
    告後，二人為債務問題發生口角，並進而互毆，被告前開所辯，尚不足採。另被
    告辯稱其遭告訴人毆打時，有其母在場，可證明其係先遭告訴人毆打後，為自衛
    才出手反擊，並請求傳訊其母作證一節，經查告訴人係於被告在睡覺時，自行進
    入被告房中，並非經被告之母帶入，已經告訴人陳明，是案發時被告之母是否在
    場，已非無疑，而被告於警訊中亦未曾提及當時尚有其母在場，再被告所聲請傳
    訊者既為其母，本即不得令其具結，衡情證人若為保護被告，而附和被告之詞，
    亦屬人之常情，再證人業經本院合法傳喚，無正當理由而未到庭，本院並認證人
    為被告之母，尚無拘提之必要，且本件事證已經明確，而無再行訊問該證人之必
    要，附此說明。綜上所述，本件被告罪證明確，其犯行洵堪認定。
二、核被告甲○○所為，係犯刑法第二百七十七條第一項之罪；又被告前曾因竊盜案
    件，經法院於八十三年八月二十九日判處有期徒刑一年六月確定，並於八十七年
    三月五日執行完畢，有台灣高等法院被告全國前案查註紀錄表為憑，於五年內再
    犯有期徒刑以上之本罪，為累犯，應依法加重其刑。審酌被告前有煙毒、竊盜、
    違反麻醉藥品管理條例、強盜等前科，現尚因強盜案件在監執行中，此有其前科
    表可稽，素行不佳、犯罪動機、目的、與告訴人因債務問題而發生口角，並進而
    互毆、以持雨傘毆打告訴人為犯罪手段、告訴人所受之傷為頭部約一公分之撕裂
    傷、犯後態度等一切情狀，量處如主文所示之刑；再刑法第四十一條第一項已於
    被告行為後之九十年一月四日修正，同月十日經總統公布施行，修正為：「犯最
    重本行為五年以下之刑之罪，而受六個月以下有期徒刑或拘役之宣告，因身體、
    教育、職業、家庭之關係或其他正當事由，執行顯有困難者，得以一元以上三元
    以下折算一日，易科罰金。但確因不執行所宣告之刑，難收矯正之效，或難以以
    維持法律秩序者，不在此限」，爰依刑法第二條第一項前段及第四十一條第一項
    之規定，並行諭知易科罰金之折算標準。
據上論斷，應依刑事訴訟法第二百九十九條第一項前段，刑法第二條第一項前段、第
二百七十七條第一項、第四十七條、第四十一條第一項前段，罰金罰鍰提高標準條例
第一條前段、第二條，判決如主文。
本案經檢察官林津鋒到庭執行職務。
中      華      民      國      九十      年      二      月    十五    日
                                      臺灣屏東地方法院刑事第二庭
                                          法  官    莊鎮遠
右判決正本證明與原本無異。
對於本判決如有不服應於收受送達後十日內向本院提出上訴書狀上訴於台灣高等法院
高雄分院並按他造當事人之人數附具繕本。
                                           書記官   吳光璵
中    華    民    國     九十      年      二      月       十五      日
附錄本判決論罪之法條：
中華民國刑法第二百七十七條
 (普通傷害罪)
傷害人之身體或健康者，處三年以下有期徒刑、拘役或一千元以下罰金。
犯前項之罪因而致人於死者，處無期徒刑或七年以上有期徒刑；致重傷者
，處三年以上十年以下有期徒刑。


司法院資訊處製作；財團法人民間司法改革基金會備份。
